【裁判字號】    95,易,304
【裁判日期】    950822
【裁判案由】    竊盜
【裁判全文】
臺灣基隆地方法院刑事判決               95年度易字第304號
公  訴  人    臺灣基隆地方法院檢察署檢察官
被      告    丙○○
上列被告因竊盜案件，經檢察官聲請簡易判決處刑（九十五年度
偵字第二五０一號）及移送併辦（九十五年度偵字第三二四四號
），是本院認有刑事訴訟法第四百五十一條之一第四項但書笫二
款情形，改依通常程序審理並判決如下：
    主  文
丙○○連續竊盜，累犯，處有期徒刑伍月，如易科罰金，以佰
元即新台幣玖佰元折算壹日。
    事  實
一、丙○○前因施用毒品及竊盜案件，分別經為臺灣基隆地方法
    院以九十三年度訴字第四四八號判處有期徒刑十月，及台灣
    高等法院以九十四年度上易字第七一三號判處有期徒刑十月
    ，二案定應執行有期徒刑一年六月，於民國九十五年四月廿
    九日因縮刑期滿執行完畢。猶不知悔改，復基於意圖為自己
    不法所有之概括犯意，先於九十五年五月六日下午四時卅五
    分許，在基隆市○○區○○路一五五巷口，見車牌號碼6D─
    4067號小貨車駕駛人甲○○將車停在該處下車送貨，疏未注
    意將駕駛座車窗關緊，復將其所有黑色霹靂腰包放置駕駛座
    旁，乃欲以手壓下車窗方式，詎用力過猛，車窗應聲破裂，
    丙○○仍竊取該黑色霹靂腰包（內有新臺幣《下同》約五千
    餘元及信用卡七張、身分證一張、駕照一張、行照一張、家
    中鑰匙一串、汽車遙控器一個、行動電話一部）。得手後，
    除將現金取走花用一盡，其餘物品則棄置於基隆市○○區○
    ○路四號附近空屋中。後於同年月十三日晚間九時許，在基
    隆市中正區○○○街八二號友人住處訪友未遇，竟趁友人之
    父乙○○不注意之際，竊取神明身上金牌二面，得手後，持
    至基市○○路一五二號寶麒銀樓變賣，得款四千三百七十元
    花用。嗣經警循線通知，丙○○於九十五年五月十六日下午
    五時許，至警局說明並帶同警員至前開空屋起出甲○○之物
    品，另於同年七月六日下午七時廿五分許，至和一派出所自
    首前開竊取金牌犯行。
二、案經基隆市警察局第二分局分別報請臺灣基隆地方法院檢察
    署檢察官偵查後聲請簡易判決處刑及移送併辦。
    理  由
一、本件被告丙○○所犯非死刑、無期徒刑、最輕本刑為三年以
    上有期徒刑之罪，亦非高等法院管轄第一審案件，其於準備
    程序進行中，就被訴事實為有罪之陳述，經法官告知其簡式
    審判程序之旨，並聽取公訴人及被告之意見後，依刑事訴訟
    法第二百七十三條之一第一項之規定，經合議庭裁定由受命
    法官獨任進行簡式審判程序，合先敘明。
二、前揭事實，業據被告分別於警訊、偵查及本院審理中均供承
    不諱，核與被害人甲○○、乙○○指訴之情節相符，此外，
    復有起贓照片影本二件、贓物認領保管單一紙、銀樓金飾買
    入登記簿影本一件在卷可稽，是本案事証明確，被告犯行洵
    堪認定，自應依法論科。
三、按行為後法律有變更者，適用行為時之法律。但行為後之法
    律有利於行為人者，適用最有利於行為人之法律，刑法第二
    條第一項定有明文。
    （一）本案被告行為後，於九十五年六月十四日公布增訂刑
          法施行法第一條之一：「中華民國九十四年一月七日
          刑法修正施行後，刑法分則編所定罰金之貨幣單位為
          新台幣。九十四年一月七日刑法修正時，刑法分則編
          未修正之條文定有罰金者，自九十四年一月七日刑法
          修正施行後，就其所定數額提高為三十倍。但七十二
          年六月二十六日至九十四年一月七日新增或修正之條
          文，就其所定數額提高為三倍。」是本案被告所犯刑
          法第三百二十條第一項，行為時之法定刑罰金部分經
          依法提高十倍後，原為五千銀元即新台幣一萬五千元
          以下罰金，行為後依施行法修正貨幣單位為新台幣再
          提高卅倍，則同為新台幣一萬五千元以下罰金，對被
          告並無有利或不利情形。惟刑法第三十三條第五款，
          原訂罰金刑為一元（銀元）以上，即新台幣三元以上
          ，修正後為新台幣一千元以上，以百元計算之，比較
          新舊法，則行為時舊法較有利於被告。
    （二）又本案被告行為後，刑法第五十六條連續犯之規定，
          業於九十五年七月一日修正公布施行刪除，此刪除雖
          非犯罪構成要件之變更，但顯已影響行為人刑罰之法
          律效果，自屬法律有變更，依新法第二條第一項規定
          ，比較新、舊法結果，仍應適用較有利於被告之行為
          時法律即舊法論以連續犯（最高法院九十五年第八次
          刑事庭會議決議參照）。
    （三）原刑法第四十七條規定：「受有期徒刑之執行完畢，
          或受無期徒刑或有期徒刑一部之執行而赦免後，五年
          以內再犯有期徒刑以上之罪者，為累犯，……」，被
          告行為後，修正為同法第四十七條第一項「受徒刑之
          執行完畢，或一部之執行而赦免後，五年以內故意再
          犯有期徒刑以上之罪者，為累犯，……」，是不論依
          修正前之刑法第四十七條，或修正後之刑法第四十七
          條第一項之規定，均構成累犯，對被告而言並無有利
          或不利之情形，自應逕依修正前之刑法第四十七條，
          論以累犯。
    （四）至被告行為時之易科罰金折算標準，修正前罰金罰鍰
          提高標準條例第二條前段（現已刪除）規定，就其原
          定數額提高為一百倍折算一日，則本件被告行為時之
          易科罰金折算標準，應以銀元三百元折算一日，經折
          算為新臺幣後，應以新臺幣九百元折算一日。而九十
          五年七月一日修正公布施行之刑法第四十一條第一項
          前段則規定：「犯最重本刑為五年以下有期徒刑以下
          之刑之罪，而受六個月以下有期徒刑或拘役之宣告者
          ，得以新臺幣一千元、二千元或三千元折算一日，易
          科罰金。」比較修正前後之易科罰金折算標準，以修
          正公布施行前之規定，較有利於受刑人，則應依刑法
          第二條第一項前段，適用修正前刑法第四十一條第一
          項前段規定，定其折算標準。
四、核被告所為，係犯刑法第三百二十條第一項竊盜罪。被告先
    後二次竊盜犯行，時間緊接，犯罪構成要件相同，顯係基於
    概括犯意反覆為之，依前所述，仍應從舊法依連續犯之規定
    從一竊盜罪論處，並加重其刑。又被告前因竊盜及毒品案件
    ，分別經本院以九十三年度訴字第四四八號判處有期徒刑十
    月，及台灣高等法院以九十四年度上易字第七一三號判處有
    期徒刑十月，二案定應執行有期徒刑一年六月，於九十五年
    四月廿九日因縮刑期滿執行完畢，此有台灣高等法院被告前
    案紀錄表一件在卷可按，其於有期徒刑執行完畢後五年內再
    犯有期徒刑以上之本罪，依前開說明，應逕依修正前之刑法
    第四十七條，論以累犯，並遞予加重其刑。爰審酌被告之品
    行、智識、本案因失業而為竊取之犯罪動機、手段、方法、
    竊得財物及犯後供承不諱，態度良好等一切情狀，乃從輕量
    處如主文所示之刑，並依修正前舊法諭知易科罰金之折算標
    準，以資薄懲。
五、據上論斷，應依刑事訴訟法第二百九十九條第一項前段，刑
    法第二條第一項、第三百二十條第一項，修正前第五十六條
    、第四十七條、第四十一條第一項前段，罰金罰鍰提高標準
    條例第一條前段、修正前第二條，現行法規所定貨幣單位折
    算新台幣條例第二條，判決如主文。
本案經檢察官丁○○到庭執行職務。
中    華    民    國    95    年    8     月    22    日
                  刑事第五庭法  官  陳玉雲
以上正本證明與原本無異。
對於本件判決如有不服，應於收受送達後10日內，向本院提出上
訴書狀，上訴於臺灣高等法院，並按他造當事人之人數附具繕本
。
中    華    民    國    95    年    8     月    23    日
                            書記官  王毓嫻
附錄論罪法條
中華民國刑法第320條第1項
（普通竊盜罪、竊佔罪）
意圖為自己或第三人不法之所有，而竊取他人之動產者，為竊盜
罪，處 5 年以下有期徒刑、拘役或 5 百元以下罰金。


司法院資訊處製作；財團法人民間司法改革基金會備份。
